# 请教新租赁准则下租赁负债的初始确认问题

提问人：Q 姜 时间：2021-08-05 23:33:09
公司主要业务是从开发商处租入写字间再出租给商户，请教租入时的租赁负债确认问题，具体合同内容：承租某写字楼其中三层，租期2015.4.1至2024.3.3010年，第一年免租金，第二年开始每年租赁费分别为 210 、 240 、 260 、 280 、 310 、 340 、 370 、 400 、 400 万。
请教陈版：首次执行日租赁负债的初始确认
1 、是只将2021.1.1至2024.3.30尚未支付的租金折现到2021.1.1时点吗？
2 、是将租金总额折现到2015.4.1时点，按实际利率法计算摊销至2021.1.1时的摊余成本吗？
3 、不管是哪种方法，是将每年租金分别按现值系数折现吗？
4 、还是将租金加总、直线摊销到每年后再按等额年金系数折现？
谢谢！

回答人：chenyiwei
根据新租赁准则第六十二条（二），对于首次执行日前的经营租赁，承租人在首次执行日应当根据剩余租赁付款额按首次执行日承租人增量借款利率折现的现值计量租赁负债，并根据每项租赁选择按照下列两者之一计量使用权资产：
（ 1 ）假设自租赁期开始日即采用本准则的账面价值（采用首次执行日的承租人增量借款利率作为折现率）；
（ 2 ）与租赁负债相等的金额，并根据预付租金进行必要调整。
因此，对于租赁负债的折现只采用方法 1 ，但对于使用权资产的计量可以选择 1 或 2 。不管是哪种方法，是将每年租金分别按现值系数折现。